【裁判字號】    91,簡上,452
【裁判日期】    920110
【裁判案由】    損害賠償
【裁判全文】
臺灣臺中地方法院民事判決  九十一年度簡上字第四五二號
    上  訴  人  中華電信股份有限公司臺灣中區電信分公司
    法定代理人  丙○○
    訴訟代理人  甲○○
    被  上訴人  乙○○
右當事人間請求損害賠償事件，上訴人對於中華民國九十一年八月五日本院臺中簡易
庭九十一年中簡字第二一五六號第一審判決，提起上訴，本院判決如左：
    主  文
原判決廢棄。
被上訴人應給付上訴人新臺幣肆拾壹萬零玖佰柒拾柒元，及自民國九十一年七月七日
起至清償日止，按週年利率百分之五計算之利息。
第一、二審訴訟費用由被上訴人負擔。
    事  實
甲、上訴人方面：
一、聲明：求為判決：
（一）原判決廢棄。
（二）被上訴人應給付上訴人新臺幣（下同）四十一萬零九百七十七元，及自起訴狀
      繕本送達翌日起至清償日止，按週年利率百分之五計算之利息。
二、陳述：除與原判決記載相同者，茲引用之外，補稱：
（一）原判決以訴外人鄒宗儒、翁思誼、徐桂澐、廖麗津、蕭美玲、林桂紅、馮淑華
      、彭美漪、李佳璉、王世昌、楊秀香、李玫燕及王貽堯等十三人所簽具之冒用
      切結書，均僅載：「本人發覺以本人名義．．．有被人冒用申請裝設之疑」等
      語，認該十三名訴外人是否確經他人冒用名義向上訴人租用電信設備，尚有疑
      問，然該等冒用切結書於說明項第一點即載明：「本人．．．除向中華電信各
      營運處申請裝設．．．號電信設備外，確實未向貴公司另行申請裝設．．．等
      號電信設備」，足見該十三名訴外人確有遭他人冒用名義向上訴人申請電信設
      備之情事。又被上訴人未於原審言詞辯論期日到庭，亦未提出書狀作任何聲明
      或陳述，原審法官於言詞辯論期日復未就上訴人此部分主張是否屬實提出質疑
      ，或命上訴人另行舉證，在上訴人未就此一事實之存否充份辯論之際，即為對
      上訴人不利之認定，是原判決之採證顯有違背民事訴訟法第二百七十八條第二
      項後段規定之情形。
（二）被上訴人既未於原審言詞辯論期日到庭，亦未提出書狀就上訴人之主張作任何
      答辯，原判決竟逕行認定被上訴人以前述十三名訴外人係遭被上訴人以外之他
      人冒用名義，向上訴人申租電信設備，被上訴人則係受該他人之授與代理權而
      代為向上訴人提出申請，據此認定被上訴人並非無權代理，自屬謬誤，蓋該十
      三名訴外人鄒宗儒既均以前述冒用切結書表明未委託被上訴人向上訴人申租電
      信設備，則被上訴人無權代理之事實已臻明確。
（三）按當事人對於他造主張之事實，於言詞辯論時不爭執者，視同自認；當事人對
      於他造主張之事實，已於相當時期受合法之通知，而於言詞辯論期日不到場，
      亦未提出準備書狀爭執者，準用第一項之規定，民事訴訟法第二百八十條第一
      項前段、第三項分別定有明文。被上訴人既經本院合法通知而未到場，亦未提
      出書狀作何答辯，依據前揭規定，應視同自認上訴人主張之事實。被上訴人未
      得前述十三名訴外人之委託，以其等之代理人名義，向上訴人申請租用行動電
      話，致上訴人受因其無權代理行為所致之損害，為此依據民法第一百十條之規
      定，請求被上訴人負無權代理之損害賠償責任。
三、證據：除援用第一審所提證據外，補提用戶欠費拆機處理表二份、拆機用戶資料
    表十份及欠拆用戶資料表一份為證。
乙、被上訴人方面：未於言詞辯論期日到場，亦未提出書狀作何聲明或陳述。
    理  由
一、本件被上訴人未於言詞辯論期日到場，核無民事訴訟法第三百八十六條所列各款
    情形，應依上訴人之聲請，由其一造辯論而為判決。
二、本件上訴人起訴主張：被上訴人未經訴外人鄒宗儒、翁思誼、徐桂澐、廖麗津、
    蕭美玲、林桂紅、馮淑華、彭美漪、李佳璉、王世昌、楊秀香、李玫燕及王貽堯
    等十三人之同意，無權代理該十三人，向上訴人租用0000000000、0000000000、
    0000000000、0000000000、0000000000、0000000000、0000000000、0000000000
    、0000000000、0000000000、0000000000、0000000000、0000000000等十三號電
    信設備，自民國九十年一月起至九十年七月止，共積欠電信費四十一萬零九百七
    十七元，上訴人權益因被上訴人之無權代理行為而受有損害，為此依據民法第一
    百十條之規定提起本件訴訟，請求被上訴人給付四十一萬零九百七十七元，及自
    本件起訴狀繕本送達被上訴人之日起至清償日止，按週年利率百分之五計算之利
    息。被上訴人未於言詞辯論期日到場，亦未提出準備書狀作何抗辯。
三、按當事人對於他造主張之事實，於言詞辯論時不爭執者，視同自認；當事人對於
    他造主張之事實，已於相當時期受合法之通知，而於言詞辯論期日不到場，亦未
    提出準備書狀爭執者，亦同，民事訴訟法第二百八十條第一項前段、第三項分別
    定有明文。上訴人主張之上開事實，業據提出上訴人南臺中營運處業務中心中華
    民國九十一年四月十日中信南業二字第００一０六六號函一份、冒用切結書、行
    動電話租用申請書及同意書各十三份、用戶欠費拆機處理表二份、拆機用戶資料
    表十份、欠拆用戶資料表一份為證，被上訴人於原審及本院經相當時期之合法通
    知，於言詞辯論期日不到場，亦未提出準備書狀爭執，依前揭法律規定，應視同
    自認，從而，上訴人之主張，堪信為真正。
四、按無代理權人，以他人之代理人名義所為之法律行為，對於善意相對人，負損害
    賠償之責，民法第一百十條定有明文。被上訴人既未經前述十三名訴外人授與代
    理權，而以其等之代理人名義，向上訴人申請租用電信設備，積欠電信費用共四
    十日萬零九百七十七元，致不知情之上訴人追償該等費用無著而受有損害，從而
    ，上訴人本於民法第一百十條之規定，請求被上訴人賠償前述金額，及自本件起
    訴狀繕本送達被上訴人翌日（即九十一年七月七日起）至清償日止，按週年利率
    百分之五計算之利息，為有理由，應予准許。原審未斟酌被上訴人於原審經合法
    通知而未到庭，亦未具狀答辯，應有民事訴訟法第二百八十條第一項前段及第三
    項規定之適用，逕以未經當事人主張，且未令當事人有辯論機會之「被上訴人係
    受他人授與代理權而代理前述十三名訴外人向原告申租電信設備，並非無權代理
    」（見原判決第三頁第二行至第四行）等語為立論基礎，為上訴人敗訴之判決，
    尚有未洽。上訴意旨指摘原判決不當，求予廢棄改判，為有理由。爰由本院予以
    廢棄改判，如主文第二項所示。
五、據上論結，本件上訴為有理由，依民事訴訟法第四百三十六條之一第三項、第四
    百五十條、第七十八條，判決如主文。
中      華      民      國    九十二    年      一      月      十      日
                                臺灣臺中地方法院民事第一庭
~B審判長法官  林清鈞
~B法      官  吳美蒼
~B法      官  鍾啟煒
右正本證明與原本無異
不得上訴
中      華      民      國    九十二    年      一      月      十四    日
~B法院書記官


司法院資訊處製作；財團法人民間司法改革基金會備份。
